# 请教陈版主：关于微信支付收到钱是否可计入“其他货币资金”

提问人：chuangz11 时间：2016-12-26 11:48:38
请教陈版主： 现在微信支付、支付宝支付很普遍，企业开通微信支付功能，有个微信账户，客户通过微信支付的款都会在这个账户里，这个账户里面的资金是否可以放在其他货币资金科目？

回答人：chenyiwei
可参考《瑞华研究 2010 ～ 2016 汇编》中的以下案例：
问题5-1-8（第三方支付平台账户中的款项如何列报） 问题： 公司在第三方支付平台账户中的款项如何列报？ 背景： A公司与支付宝等第三方平台签订协议，第三方支付平台进行收付款。约定：A公司对于自己开立的支付宝账户，可以设置密码等安全措施； 24 小时即时在线查询；可以要求“提现”至指定账户；可以要求第三方平台冻结账户；因支付宝账户、密码等遗失、泄密等导致的损失，由A公司自行承担等。另外，A公司在会计上确认收入可能与第三方平台收款、第三方平台收款后转入A公司银行账号之间存在时间差。
解答： 根据上文背景资料，A公司对于自己开立的支付宝账户，可以设置密码等安全措施； 24 小时即时在线查询；可以要求“提现”至指定账户；可以要求第三方平台冻结账户；因支付宝账户、密码等遗失、泄密等导致的损失，由A公司自行承担等。根据这些条款，在支付宝账户的余额实际是由A公司拥有控制权，因此对A公司来说，支付宝账户内的资金余额应在报表中确认为一项“其他货币资金”，对应地，支付宝账户中收到的资金，在《企业会计准则第 14 号——收入》规定的收入确认条件满足之前，贷记“预收账款”。 应注意的是，收入确认的时点与“预收账款”的时点可能并不相同，收入应在满足收入确认的条件（比如客户已“确认收货”后）后确认。